臺灣板橋地方法院刑事判決            100 年度易字第887 號
公  訴  人  台灣板橋地方法院檢察署檢察官
被      告  葉守泰
上列被告因違反毒品危害防制條例案件，經檢察官提起公訴（99
年度偵字第32350 號），被告於本院審理時就被訴事實為有罪之
陳述，本院裁定改依簡式審判程序審理，判決如下：
    主      文
葉守泰犯如附表所示之罪，各處如附表所示之刑，應執行有期徒
刑捌月，如易科罰金，以新台幣壹仟元折算壹日，扣案愷他命壹
包（驗餘淨重貳點捌零壹伍公克）沒收。
    事      實
一、葉守泰前曾於民國95年間，因重利、妨害自由、違反毒品危
    害防制條例、毀損等案件，經台灣高等法院、台灣台北地方
    法院、本院先後判決處有期徒刑三月、五月、六月、二月確
    定，經合併執行，於98年1 月10日易科罰金執行完畢。詎仍
    不知警惕，明知愷他命係毒品危害防制條例管制之第三級毒
    品，不得非法轉讓，竟仍於99年12月2 日上午6 時許，在台
    北市中山區○○○路、林森北路口附近之「廣儱酒店內，以
    新台幣（下同）二千元之價格，向真實年籍、姓名不詳、綽
    號「阿豐」之成年男子購入愷他命1 包後，基於轉讓第三級
    毒品愷他命之犯意，先後為下列犯行：
（一）先於同日上午6 時許，在前開酒店包廂內，轉讓少許愷他
      命予友人杜展僑供其施用。
（二）次於同日下午2 時許，在新北市○○區○○路14巷「挪威
      森林汽車旅館」603 室內，轉讓少許愷他命予友人杜展僑
      供其施用。
（三）再於同日晚間10時許，在前開汽車旅館603 室內，轉讓少
      許愷他命予友人張伊廷供其施用。
    嗣於同日晚間11時30分許，在前開汽車旅館603 室內為警查
    獲，扣得葉守泰所有、供轉讓所用之愷他命1 包（驗餘淨重
    2.8015公克）。
二、案經新北市政府警察局板橋分局移送台灣板橋地方法院檢察
    署檢察官偵查起訴。
    理      由
一、本案被告葉守泰所犯係死刑、無期徒刑、最輕本刑為三年以
    上有期徒刑以外之罪，且非高等法院管轄之第一審案件，其
    於本院審理時就被訴事實為有罪之陳述，經本院告知簡式審
    判程序之旨，並聽取公訴人、被告之意見後，經裁定改行簡
    式審判程序，合先敘明。
二、上揭事實，業據被告於本院審理時坦承不諱，並經證人杜展
    僑、張伊廷等人於警詢及偵查時證述明確，復有前開愷他命
    、交通部民用航空局航空醫務中心毒品鑑定書附卷可憑，足
    證被告自白核與事實相符，堪以採信。本案事證明確，被告
    犯行，洵堪認定。
三、核被告所為，係先後三次犯毒品危害防制條例第8 條第3 項
    之轉讓第三級毒品罪。至被告轉讓前後持有愷他命之低度行
    為，為其進而轉讓之高度行為所吸收，不另論罪。被告先後
    三次犯行，犯意各別、時地有異，應予分論併罰。查被告有
    如前所述之前案紀錄，於98年1 月10日易科罰金執行完畢，
    有台灣高等法院被告前案紀錄表在卷可稽，其於受徒刑之執
    行完畢後，五年以內故意再犯本案有期徒刑以上之罪，均為
    累犯，俱應依刑法第47條第1 項規定加重其刑。另被告犯毒
    品危害防制條例第8 條第3 項之罪，於偵查及審判中均自白
    ，應依毒品危害防制條例第17條第2 項規定減輕其刑，並依
    刑法第71條第1 項規定先加後減之。
四、爰審酌被告之素行、犯罪之動機、目的、轉讓毒品之次數、
    數量、犯罪所生之危害，及犯罪後之態度等一切情狀，分別
    量處如主文所示之刑，並諭知如易科罰金之折算標準，暨定
    其應執行之刑，及諭知如易科罰金之折算標準，以示懲儆。
五、扣案愷他命1 包（驗餘淨重2.8015公克），為被告所有供本
    案轉讓第三級毒品犯罪之物，業據其供明在卷，爰依刑法第
    38條第1 項第2 款規定宣告沒收。
據上論斷，應依刑事訴訟法第273 條之1 第1 項、第299 條第1
項前段，毒品危害防制條例第8 條第3 項、第17條第2 項，刑法
第11條前段、第47條第1 項、第41條、第38條第1 項第2 款、第
51條第5 款，判決如主文。
本案經檢察官王家春到庭執行職務。
中    華    民    國    100    年    8    月    31    日
                  刑事第七庭  法  官  林 鈺 琅
以上正本證明與原本無異。
如不服本判決，應於收受送達後10日內，向本院提出上訴狀，並
應敘述具體理由；其未敘述上訴理由者，應於上訴期間屆滿後20
日內，向本院補提理由書（均須按他造當事人之人數附繕本），
「切勿逕送上級法院」。
                              書記官  鍾 惠 萍
中    華    民    國    100    年    8    月    31    日
附表：
┌──┬───────┬──────────────────────┐
│編號│ 犯 罪 時 間  │    主                          文          │
├──┼───────┼──────────────────────┤
│ 一 │ 99年12月2 日 │葉守泰轉讓第三級毒品，累犯，處有期徒刑肆月，│
│    │ 上午6 時許   │如易科罰金，以新台幣壹仟元折算壹日，扣案愷他│
│    │              │命壹包（驗餘淨重貳點捌零壹伍公克）沒收。    │
├──┼───────┼──────────────────────┤
│ 二 │ 99年12月2 日 │葉守泰轉讓第三級毒品，累犯，處有期徒刑肆月，│
│    │ 下午2 時許   │如易科罰金，以新台幣壹仟元折算壹日，扣案愷他│
│    │              │命壹包（驗餘淨重貳點捌零壹伍公克）沒收。    │
├──┼───────┼──────────────────────┤
│ 三 │ 99年12月2 日 │葉守泰轉讓第三級毒品，累犯，處有期徒刑肆月，│
│    │ 晚間10時許   │如易科罰金，以新台幣壹仟元折算壹日，扣案愷他│
│    │              │命壹包（驗餘淨重貳點捌零壹伍公克）沒收。    │
└──┴───────┴──────────────────────┘
附錄本案論罪科刑法條全文：
毒品危害防制條例第8 條：
  轉讓第一級毒品者，處一年以上七年以下有期徒刑，得併科新
  台幣一百萬元以下罰金。
  轉讓第二級毒品者，處六月以上五年以下有期徒刑，得併科新
  台幣七十萬元以下罰金。
  轉讓第三級毒品者，處三年以下有期徒刑，得併科新台幣三十
  萬元以下罰金。
  轉讓第四級毒品者，處一年以下有期徒刑，得併科新台幣十萬
  元以下罰金。
  前四項之未遂犯罰之。
  轉讓毒品達一定數量者，加重其刑至二分之一，其標準由行政
  院定之。